Inventaris van de archieven van het Ministerie van Sociale Zaken: Afdeling Werkverschaffing en Steunverlening, Afdeling Werkverruiming; Rijksdienst voor de Werkverruiming, Afdeling Steunverlening, Afdeling Sociale Jeugdzorg, (1920) 1931-1945
Nationaal Archief, Den Haag
- ARCHIEF VAN DE RIJKSCOMMISSIE VAN ADVIES INZAKE HET VRAAGSTUK VAN DE WERKLOOSHEID ONDER DE JEUGD 1935 -1941, VIII.
  - Archief van de plenaire Commissie, 1
    - Bijzonder, 1.2
      - Taakuitoefening, 1.2.2
        - Rapportage en adviezen, 1.2.2.2
          - Nota van de Minister van Sociale Zaken aan de Ministerraad inzake de bestrijding van de werkloosheid onder de jeugd, met geleidebrief., 19 juli 1938; 1066; 1 omslag
          - Tweede nota van de Minister van Sociale Zaken betreffende de bestrijding van de werkloosheid onder de jeugd, doorslag., 12 oktober 1938; 1067; 1 omslag
          - Advies van de Rijkscommissie inzake de versterkte bestrijding van de werkloosheid onder de jeugd, uitgebracht aan de Regering, concept., 1939; 1068; 1 omslag
          - Conceptplan en gewijzigd conceptplan voor het werk van jonge werklozen, samengesteld door de Rijkscommissie., 1940; 1069; 1 omslag
  - Archief van Sub-Commissie I (Opneming in het Bedrijfsleven; Herscholing; Scholing van 14-jarige jongens), 2
    - Algemeen, 2.1
      - Agenda's met bijlagen en notulen van de vergaderingen., 1935-1937; 1070; 1 omslag
        Niet alle agenda's zijn aanwezig.
      - Notulen van de vergaderingen van Sub-Commissie I (Herscholing; Scholing van 14-jarige jongens)., 1937-1938; 1071; 1 omslag
    - Werkzaamheden, 2.2
      - Ingekomen brief van de Bond van Smedenpatroons in Nederland inzake een voorstel om werkloze jongens praktisch te oefenen in het smidswerk., 22 juli 1935; 1072; 1 stuk
      - "Jaarverslag van den Rijksdienst der Werkloosheidsverzekering en Arbeidsbemiddeling over 1933 en 1934", gedrukt met geleidebrief., 4 december 1935; 1073; 1 omslag
      - Stukken betreffende een plan tot instelling van comité's om jeugdige werklozen onbenutte arbeid te laten verrichten ("Plan-Borst")., 1935-1936; 1074; 1 omslag
      - Stukken betreffende een plan van W. Terpstra, Voorzitter van Sub-Commissie IV (Cursorisch- en Vakonderwijs) voor tewerkstelling van 16-19 jarigen en groepsvorming voor 13-16 jarigen ("Plan-Terpstra")., 1935-1936; 1075; 1 omslag
      - Stukken betreffende een plan van Hoofdcontroleur N.H. de Graaf inzake werkverdeling voor jonge arbeidskrachten en inventarisatie van de mannelijke jeugd ("2 op 1" stelsel)., 1936; 1076; 1 omslag
      - Brief van de Algemeen Secretaris aan de Voorzitter van Sub-Commissie I inzake het "Plan-Terpstra" en het "2 op 1" stelsel, afschrift., 11 maart 1936; 1077; 1 stuk
      - Brief van de Algemeen Secretaris aan de leden, houdende een overzicht van de werkobjecten die van Rijkswege gesubsidieerd worden, opgesteld op aanvrage van Sub-Commissie V, stencil., 1936; 1078; 1 omslag
      - Correspondentie met het Nederlands Verbond van Vakverenigingen inzake eventueel te treffen wettelijke voorzieningen bij de bestrijding van de jeugdwerkloosheid., 1935; 1079; 1 omslag
      - Stukken betreffende een verzoek van de N.V. Tricotagefabriek v/h Frans Beeren en Zonen te Weert om vervanging van meisjes als arbeidskrachten door jongens, stencil., 1936; 1080; 1 omslag
      - Stukken betreffende een voorstel inzake opneming van jonge werklozen in het bedrijfsleven in de gemeente Eygelshoven., 1936; 1081; 1 omslag
      - Stukken betreffende de oprichting van vakcursussen voor werkloze sigarenmakers te Culemborg en Deventer., 1936; 1082; 1 omslag
      - Nota betreffende de afdeling "Practische kantoorarbeid" van het crisiswerk van de A.M.V.J. ("schijnfirma"), anoniem, stencil., (1936); 1083; 1 stuk
      - Correspondentie met F.S. Noordhoff van het Nederlands Verbond van Vakverenigingen inzake herscholing van werkloze metaalarbeiders te Rotterdam., 1937; 1084; 1 omslag
      - Stukken betreffende de resultaten van de herscholing en beroepsvorming in de diamantindustrie te Amsterdam in 1936 en 1937., 1085; 1 omslag
      - Ingekomen brief van de Algemeen Secretaris inzake de herscholing van arbeiders van de N.V. Zilverfabriek Voorschoten, minuut en afschrift., 1 november 1937; 1086; 2 stukken
      - Stukken betreffende herscholing en herplaatsing van textielarbeiders in Enschede., 1937; 1087; 1 omslag
      - Nota voor Sub-Commissie I (Herscholing van 14-jarige jongens) inzake het wetsontwerp om aan jongens beneden de leeftijd van 15 jaar arbeid in ondernemingen te verbieden (als tijdelijke maatregel), met vragen in verband met dit wetsontwerp, te behandelen door Sub-Commissie I., 1938; 1088; 1 omslag
      - Stukken betreffende de voorgenomen wijziging van artikel 12 van de Arbeidswet, teneinde fabrieksarbeid voor 14-jarige meijsjes te verbieden., 1939; 1089; 1 omslag
    - Adviezen, 2.3
      - Stukken betreffende een advies aan de Minister van Sociale Zaken inzake het instellen van een onderzoek naar de mogelijkheid om jongeren te plaatsen bij de Overheid., 1935; 1090; 1 omslag
      - Stukken betreffende het advies inzake het plan voor tewerkstelling van 16-19-jarigen en groepenvorming van 13-16 jarigen ("Plan-Terpstra")., 1935-1936; 1091; 1 omslag
      - Advies uitgebracht aan de Rijkscommissie inzake werkverdeling voor jonge arbeidskrachten en inventarisatie van de mannelijke jeugd ("2 op 1" stelsel)., 8 april 1936; 1092; 1 omslag
      - Advies van Sub-Commissie I uit te brengen aan de Rijkscommissie, met wijzigingen en aanvullingen, concept., 1939; 1093; 1 omslag
  - Archief van Sub-Commissie II (Kampwerk), 3
    - Algemeen, 3.1
      - Agenda's en notulen van de vergaderingen., 1935 - 1938; 1094; 1 omslag
        Inkompleet
    - Werkzaamheden, 3.2
      - Stukken betreffende verstrekte inlichtingen inzake te organiseren kampen door de Nationale R.K. Commissie voor Jeugdwerkloozenzorg en de Centrale voor Werkloozenzorg in het jaar 1936., 1935; 1095; 1 omslag
      - Stukken betreffende verstrekte inlichtingen inzake de verzekering tegen ongevallen van werklozen die deelnemen aan kampen georganiseerd door het Nederlandsch Jongelings-Verbond., 1935; 1096; 1 omslag
      - Ingekomen brief van de Nationale R.K. Commissie voor Jeugdwerkloozenzorg inzake een nieuwe subsidieregeling voor de korte kampen, afschrift., 7 maart 1936; 1097; 1 stuk
      - Brief aan de Kampcentrales, houdende verzoek om opgave van de kamponkosten over het jaar 1937, minuut., november 1937; 1098; 1 stuk
    - Advies, 3.3
      - Advies uitgebracht an de Rijkscommissie met opmerkingen van de Centrale voor Werkloozenzorg., 1938; 1099; 1 omslag
  - Archief van Sub-Commissie III (Opleiding tot Dienstbode), 4
    - Algemeen, 4.1
      - Notulen van de vergaderingen van Sub-Commissie III (Opleiding tot Dienstbode - Opleiding van meisjes tot gezinsarbeid), met enkele vergaderstukken., 1935 - 1936, 1938; 1100; 1 omslag
    - Werkzaamheden, 4.2
      - Stukken betreffende het maken van een propaganda-film voor de dienstbodecursussen., 1935; 1101; 1 omslag
      - Nota over de huishoudelijke- en dienstbodecursussen in het buitenland, naar aanleiding van de gegevens opgenomen in de publikatie van het Internationale Arbeidsbureau te Genève over de werkloosheid onder jeugdige personen, stencil., (1935); 1102; 1 stuk
      - Verslagen van besprekingen betreffende de organisatie van de dienstbodecursussen., 1936; 1103; 1 omslag
      - Correspondentie betreffende dienstbodecursussen., 1936 - 1937; 1104; 1 omslag
      - Artikel getiteld: "Het Nijverheidsonderwijs in 1937", verschenen in Mededeling no 103 van het Centraal Bureau voor de Statistiek., 12 juli 1938; 1105; 1 stuk
      - Rapport inzake de mogelijkheden van uitbreding van de "nazorg" op de leerlingen van de internaten voor opleiding tot dienstbode, anoniem., z.j; 1106; 1 stuk
      - Ingekomen brief van de inspectrice van het Nijverheidsonderwijs inzake de opleiding van plattelandsmeisjes tot dienstbode, doorslag., z.j; 1107; 1 stuk
      - Plan en begroting voor een werkkamp voor werkloze meisjes ter opleiding tot dienstbode, te houden op kasteel "Bouvigne" te Ginneken., z.j; 1108; 1 omslag
    - Adviezen, 4.3
      - Prae-advies inzake dienstbodecursussen, naar aanleiding van bezoeken aan de bestaande cursussen door Mej. H. Rutgers, Mevr. P.S.H. de Graaf-Haspels en N.H. de Graaf, stencil., z.j; 1109; 1 omslag
      - Advies uit te brengen aan de Rijkscommissie, met aan te brengen wijzigingen, concept, stencil., 1938; 1110; 1 omslag
      - Advies uitgebracht aan de Rijkscommissie, met opmerkingen van Mej. M.M.A. Michels, Mej. J.F. Beumer en Mej. G. Smit, leden van de Sub-Commissie., 1939; 1111; 1 omslag
  - Archief van Sub-Commissie IV (Cursorisch- en Vakonderwijs), 5
    - Algemeen, 5.1
      - Notulen van de vergaderingen, met enkele vergaderstukken., 1935-1936; 1112; 1 omslag
    - Werkzaamheden, 5.2
      - Stukken betreffende de totstandkoming van een brief aan de Minister van Sociale Zaken betreffende de inrichting van centrale werkplaatsen., 1935; 1113; 1 omslag
      - Ingekomen brief van de Algemeen Secretaris, houdende toezending van een nota omtrent het overleg met de Hooge Raad van Arbeid betreffende de Commissie voor artikel 12 van de Arbeidswet en die voor het vraagstuk der vrouwelijke arbeidskrachten, met bijlage., 15 oktober 1935; 1114; 1 omslag
      - Overzicht van de werkzaamheden van de Centrale Werkplaats voor jeugdige werklozen te Dordrecht van 15 januari 1934-1 augustus 1935, gedrukt., 1115; 1 stuk
      - Stukken betreffende "schijnfirma's" en "schijntechnische bureau's"., 1935-1937; 1116; 1 omslag
      - Stukken betreffende de invoering van het Dalton-systeem voor de theoretische cursussen., 1936; 1117; 1 omslag
    - Adviezen, 5.3
      - Prae-advies inzake Centrale Werkplaatsen en schriftelijke cursussen van de P.B.N.A., opgesteld door N.H. de Graaf, doorslag., z.j; 1118; 1 stuk
      - Advies betreffende Centrale Werkplaatsen, uitgebracht aan de Rijkscommissie, stencil., z.j; 1119; 1 omslag
  - Archief van Sub-Commissie V (Werkverschaffing voor jongeren), 6
    - Algemeen, 6.1
      - Notulen van de vergaderingen, 1935 - 1936; 1120; 1 omslag
    - Werkzaamheden, 6.2
      - Verslag no. 146 van de Controleur van het culturele werk voor werklozen inzake een bezoek aan een werkopject te Noordwijkerhout, anoniem, doorslag., 1935; 1121; 1 stuk
      - Ingekomen brief van H. Lindeman, Lid van de Sub-Commissie inzake de nieuwe ontwerp-regeling betreffende de vergoedingen voor deelnemers aan werkobjecten, 18 december 1935; 1122; 1 stuk
      - Stukken betreffende opgaven van werkobjecten voor jonge werklozen in Amsterdam, 1936; 1123; 1 omslag
    - Advies, 6.3
      - Advies inzake de vaststelling van de vergoedingen aan deelnemers aan een werkobject, uitgebracht aan de Rijkscommissie, 1935; 1124; 1 omslag
  - Archief van Sub-Commissie VI (Grote-Stadsjeugd), 7
    - Algemeen, 7.1
      - Notulen van de vergaderingen, 1935; 1125; 1 omslag
    - Werkzaamheden, 7.2
      - Stukken betreffende besprekingen van leden van de Sub-Commissie met leiders van het plaatselijk werk ter bestudering van de problemen van de grote-stads jeugd, met een samenvatting van de rapporten., 1935 - 1936; 1126; 1 omslag
      - Brief van de Voorzitter van de Sub-Commissie aan de Minister van Sociale Zaken betreffende het werkplan en de werkwijze van de Sub-Commissie, concept en afschrift., 1936; 1127; 2 stukken
    - Advies, 7.3
      - Prae-advies door N.H. de Graaf, opgesteld in overleg met H.L.F.J. Deelen, inzake de inventarisatie van de manlijke jeugd van 14 tot 20 jaar, stencil., z.j; 1128; 1 omslag
- ARCHIEF VAN DE COMMISSIE VOOR DE KAMPEN 1940-1942, IX.
  - Persbericht inzake de instelling van een Commissie ter bespreking van de voorzieningen, alsmede voor het houden van geregeld contact op het gebied van het kampwerk voor jeugdige werklozen, (Kampcommissie), alsmede notulen van de vergaderingen., 1940; 1129; 1 omslag
- ARCHIEF VAN HET CURATORIUM VOOR DE RIJKSKAMPEN EN INTERNATEN VOOR SOCIALE JEUGDZORG 1942 -1944, X.
  - Algemeen, 1
    - Notulen van de vergaderingen., 1942 - 1944; 1130; 1 omslag
  - Werkzaamheden, 2
    - Ingekomen brief van de Commandant van net Opleidingskamp voor Schippers "IJsselsteyn" te Hattem, houdende punten ter bespreking op de vergadering van commandanten van de kampen, te houden op 28 juli 1942, afschrift., 22 juli 1942; 1131; 1 stuk
    - Verslag van een inspectietocht naar Limburg door Ir. J.Th. Westhoff, Ir. G. Meijerink, Dr. M.R.J. Brinkgreve en Ir. v.d. Hoeven., 8-11 augustus (1942); 1132; 1 omslag
    - Stukken betreffende de gewenste verhouding tussen de Algemeen Leider van de Rijkswerkplaats te Enschede en de Commandant van het Internaat "De Zandbergen" te Losser., 1943; 1133; 1 omslag
    - Stukken betreffende een weekend-conferentie van de Ambtenaren voor de Kinderwetten, gehouden in het kamp "De Tol" te Hummelo op 3 en 4 juli 1943., 1134; 1 omslag
    - Maandblad voor Berechting en Reclassering, houdende een artikel van P.A. Pols, getiteld: "Uit de praktijk van de werkkampen", gedrukt., 1943; 1135; 1 stuk
    - Opgave van onderwerpen voor een inleiding te houden op de conferentie van kampcommandanten te houden op 12 September 1944., 1136; 1 omslag
    - Stukken betreffende de geestelijke verzorging in de kampen., 1944; 1137; 1 omslag
    - Circulaire aan de Ambtenaren en Ambtenaressen voor de Kinderwetten inzake opname van minderjarige jongens in de Rijkskampen voor Sociale Jeugdzorg, afschrift., z.j; 1138; 1 stuk
    - Nota van Mej. Evertd. Euwe, houdende verslag van een bespreking met vertegenwoordigers van de Vereeniging Pro Juventute, Afdeeling Rotterdam., z.j; 1139; 1 stuk